【裁判字號】    97,交聲,2850
【裁判日期】    971231
【裁判案由】    聲明異議
【裁判全文】
臺灣高雄地方法院交通事件裁定        97年度交聲字第2850號
原處分機關  交通部公路總局高雄區監理所
代  表  人  陳聰乾
異  議  人  甲○○
上列異議人因違反道路交通管理處罰條例案件，對於交通部公路
總局高雄區監理所於民國97年12月4 日所為之處分（高監自裁字
第裁80-NJ0000000號），聲明異議，本院裁定如下：
    主  文
異議駁回。
    理  由
一、本件異議意旨略以：原處分認異議人於民國97年10月12日晚
    間10時47分許，駕駛車牌號碼ZU-0225 號自用一般小客車，
    由高雄縣鳳山市○○路北向南方向行駛，行至有燈光號誌管
    制之南京路與瑞隆東路交岔路口時，適燈號轉為紅燈，仍逕
    行闖越前行至行人穿越道，為警逕行舉發，原處分機關乃依
    道路交通管理處罰條例第53條第1 項、第63條第1 項第3 款
    規定，裁處異議人罰鍰新臺幣（下同）2,700 元，並記違規
    點數3 點；惟異議人認其係由南京路右轉至瑞隆東路，僅係
    紅燈右轉行為，不應處罰闖紅燈之罰鍰，為此，爰依法聲明
    異議等語。
二、按汽車駕駛人，行經有燈光號誌管制之交岔路口闖紅燈者，
    處新臺幣1,800 元以上5,400 元以下罰鍰；汽車駕駛人有第
    53 條 情形者，記違規點數3 點，道路交通管理處罰條例第
    53條第1 項、同條例第63條第1 項第3 款分別定有明文。復
    按停止線，用以指示行駛車輛停止之界限，車輛停止時，其
    前懸部分不得伸越該線；又車輛面對圓形紅燈表示禁止通行
    ，不得超越停止線或進入路口，道路交通標誌標線號誌設置
    規則第170 條第1 項前段、第206 條第5 款第1 目分別訂有
    明文。是以車輛面對圓形紅燈時仍無視於號誌，而有穿越路
    口之企圖，其車身並已伸越停止線，並足以妨害其他方向行
    人（例如：行人穿越道）、車輛通行者，即視為闖紅燈之行
    為，亦有交通部82年4 月22日交路字第009811號函1 紙參照
    。
三、經查：
（一）異議人於97年10月12日晚間10時47分許，駕駛車牌號碼ZU
      -0225 號自用一般小客車，由高雄縣鳳山市○○路北向南
      方向行駛，行至有燈光號誌管制之南京路與瑞隆東路交岔
      路口時，適燈號轉為紅燈，仍逕行闖越前行至行人穿越道
      之事實，有上開車輛違規照片2 張、高雄縣政府警察局舉
      發違反道路交通管理事件通知單（下稱舉發通知單）、交
      通部公路總局高雄區監理所於97年12月4 日所為之處分（
      高監自裁字第裁80-NJ0000000號）裁決書各1 份、送達證
      書2 份在卷可佐，足見異議人確有駕駛前揭車輛面對圓形
      紅燈時，仍逕行闖越前行至行人穿越道，足以妨害其他方
      向行人之通行，依前開法條函釋意旨，自屬闖紅燈之行為
      無訛。
（二）至異議人雖辯稱：其係由南京路右轉至瑞隆東路，僅係紅
      燈右轉行為，其有打右轉方向燈云云。惟衡情駕駛車輛苟
      欲右轉彎，車輛必有右轉之行向，然稽之本案舉發照片，
      異議人所駕前揭車輛，其車行方向並無向右偏斜之情，有
      舉發照片2 張附卷可稽，則異議人是否果駕前揭車輛右轉
      ，即有可疑；復酌以夜間駕駛車輛，除車燈有故障情形外
      ，苟有開啟車頭燈照明，則其車後，必有紅色亮起之後車
      燈，苟復打右轉車燈，則其車右後車燈，必有黃燈或黃白
      燈閃爍，但查該舉發照片，對照卷附紅燈號誌之照片色澤
      判斷，異議人所駕前揭車輛，僅有左右邊紅色後車燈亮起
      ，右邊車燈並無黃燈或黃白燈亮起一節，亦有前揭舉發照
      片為佐，足見異議人並未開啟右轉車燈自明，異議人前揭
      所辯，顯非實在，尚屬無據。
四、綜上所述，因異議人於上述時、地，駕駛前揭車輛，行經有
    燈光號誌管制之交岔路口闖紅燈，則原處分機關依道路交通
    管理處罰條例第53條第1 項及第63條第1 項第3 款規定，裁
    處異議人罰鍰2,700 元，並記違規點數3 點，並無違誤，異
    議人執上開情詞聲明異議，洵無理由，應予裁定駁回。
五、據上論斷，應依道路交通案件處理法第19條，裁定如主文。
中    華    民    國    97    年    12    月    31    日
                  交通法庭法  官  謝枚霏
以上正本證明與原本無異。
如不服本裁定，應於收受送達後5 日內向本院提出抗告狀。
中    華    民    國    97    年    12    月    31    日
                          書記官  楊馥如


司法院資訊處製作；財團法人民間司法改革基金會備份。
